臺灣臺北地方法院刑事判決　　　　　　　　　　　　　　九十一年度訴字第四號
　　公　訴　人　臺灣臺北地方法院檢察署檢察官
　　被　　　告　丙○○
右列被告因偽造文書案件，經檢察官聲請簡易判決處刑（九十年度偵字第一○三○五
號），本院簡易庭認應適用通常程序，移由本院審理，本院判決如左：
    主  文
丙○○連續行使偽造私文書，足以生損害於他人，處有期徒刑肆月，如易科罰金，以
佰元折算壹日，緩刑年。
    事  實
一、丙○○基於行使偽造私文書之概括犯意，先於民國八十八年八月二十八日下午一
    時五十分許（聲請簡易判決處刑書誤載為八十九年十二月二十二日下午二時四十
    九分許），在其住處冒用乙○○之身分證字號，偽造申請免費電子郵件信箱之電
    腦文件文書，再將該偽造完成之電腦文件文書透過網際網路，傳送給郵件伺服器
    設在台北市○○區○○路五段一五○巷二號地下一樓之「易達網股份有限公司」
    （承接原智邦公司之免費電子郵件業務，下稱易達網公司）申請免費電子郵件信
    箱no.1@ms36.url.com.tw而行使之，致乙○○無法再向易達網公司申請免費電子
    郵件信箱，足以生損害於乙○○及易達網公司；復於八十九年七月二十三日下午
    三時三十分許在其前揭住處，擅自冒用其於同年五月間透過網路傳呼軟體ＩＣＱ
    認識之甲○○姓名及電子郵件帳號u0000000@mail.suc.edu.tw，偽造內載甲○○
    私生活不端等文字之電腦文件文書（電子郵件），再將該偽造完成之電腦文件文
    書藉得向不特定人發信之電腦軟體，透過郵件伺服器設在臺北市○○路○段二十
    一號之網路服務業者（ＩＳＰ）「中華電信數據通信分公司」（下稱中華電信公
    司）經由網際網路，傳送給甲○○之同學、朋友、師長等多人而行使之，用以表
    示該電腦文件文書係甲○○所傳送者，足以生損害於甲○○。嗣因甲○○之朋友
    告知，經與前揭電腦文件文書所示ＩＰ位址及電話通聯紀錄比對結果得知上情。
二、案經甲○○、乙○○訴由臺北市政府警察局報請臺灣臺北地方法院檢察署檢察官
    偵查起訴。
    理  由
一、右揭事實，業據被告丙○○於檢警偵訊及本院審理時坦承不諱，核與告訴人甲○○（見偵卷第十四頁至第十五頁、第十八頁至第二十頁）、乙○○（見偵卷第十
    頁）於警訊時指訴情節相符，並有中華電信公司客戶上線資料（見偵卷第二十九
    頁至第三十頁）、易達網公司客戶申請人資料（見偵卷第十一頁、第十三頁）及
    電子郵件資料（見偵卷第十六頁、第二十二頁至第二十八頁）、被告住處電話通
    話明細紀錄（見偵卷第三十三頁至第三十四頁）等附卷可稽，足徵被告自白與事
    實相符。本件事證明確，被告犯行堪以認定。
二、按以電子、磁性或其他無法以人之知覺直接認識之方式所製作，而供電腦處理之
    用，可藉機器或電腦之處理所顯示之影像或符號，足以表示其用意之證明之電磁
    紀錄，關於刑法偽造文書章及其他各章之罪，以文書論，為刑法第二百二十條第
    二項及第三項所明定。核被告丙○○冒用告訴人等名義偽造之電腦文件文書，已
    表明告訴人乙○○之身份證字號及甲○○之姓名、電子郵件信箱，足以表彰各該
    電腦文件文書為告訴人等所製作或傳送之用意，是各該電腦文件文書均屬刑法第
    二百二十條第二項之準私文書，進而透過網際網路傳送而行使之，自足以生損害
    於告訴人等，所為係犯刑法第二百十六條、第二百十條及第二百二十條第二項之
    行使偽造私文書罪。其偽造私文書之低度行為，為行使偽造私文書之高度行為所
    吸收，不另論罪。又被告先後多次犯行，時間緊接，罪名與構成要件相同，顯係
    基於概括犯意而為，應依連續犯規定論以一罪，並加重其刑。爰審酌被告冒用告
    訴人等名義，透過網際網路傳送給郵件伺服器業者或不特定人，致告訴人等或無
    法再申請免費電子郵件信箱或招致親友之誤解，嚴重破壞網路秩序，犯罪所生危
    害不小，惟其犯後坦承犯行，深表悔意及其犯罪之動機、目的、手段等一切情狀
    ，量處如主文所示之刑，並諭知易科罰金之折算標準。查被告未曾受有期徒刑以
    上刑之宣告，有台灣高等法院檢察署刑案紀錄簡覆表在卷可按，其一時失慮，致
    罹刑章，經此刑之教訓，當知所警惕而無再犯之虞，本院因認其所受刑之宣告以
    暫不執行為適當，爰併宣告緩刑三年，以啟自新。
三、公訴意旨另以：被告丙○○於八十九年七月二十三日間，在其前揭處所，多次偽
    造告訴人甲○○所申請之電子郵件帳號u0000000@mail.suc.edu.tw及刊登甲○○
    所使用之電話，繕打甲○○私生活不端等文字之電磁記錄，透過網際網路大量散
    布誹謗甲○○之訊息予甲○○之同學、朋友、師長，使甲○○社會上之評價降低
    ，因認被告並涉犯刑法第三百十條第二項之加重誹謗罪嫌。惟按告訴乃論之罪，
    告訴人於第一審辯論終結前得撤回其告訴，又告訴經撤回者，應諭知不受理之判
    決，刑事訴訟法第二百三十八條第一項、第三百零三條第三款定有明文。本件告
    訴人甲○○告訴被告加重誹謗罪部分，聲請簡易判決處刑書（嗣經改為通常程序
    審理）認係犯刑法第三百十條第二項之罪，依同法第三百十四條之規定，須告訴
    乃論。茲據告訴人甲○○撤回其告訴，有其九十年六月二十一日撤回告訴狀（見
    偵卷第五十頁至第五十二頁）在卷可稽，因公訴人認此部分之犯行，與前開起訴
    論罪部分有方法結果之牽連犯裁判上一罪關係，爰不另為不受理之諭知。
據上論斷，應依刑事訴訟法第四百五十二條、第二百九十九條第一項前段，刑法第五
十六條、第二百十六條、第二百十條、第二百二十條第二項、第四十一條第一項前段
、第七十四條第一款，罰金罰鍰提高標準條例第二條，判決如主文。
本案經檢察官劉承武到庭執行職務
中      華      民      國    九十一    年      二      月      七      日
                                      臺灣臺北地方法院刑事第三庭
                                          法  官  劉  台  安
右正本證明與原本無異。
如不服本判決，應於判決送達後十日內，向本院提出上訴狀。
                                          書記官  張  汝  琪
中      華      民      國    九十一    年      二      月      七      日
附錄本案論罪科刑法條全文
刑法第二百十六條
行使第二百十條至第二百十五條之文書者，依偽造、變造文書或登載不實事項或使登
載不實事項之規定處斷。
刑法第二百十條
偽造、變造私文書，足以生損害於公眾或他人者，處五年以下有期徒刑。
刑法第二百二十條
在紙上或物品上之文字、符號、圖畫、照像，依習慣或特約，足以為表示其用意之證
明者，關於本章及本章以外各罪，以文書論。
錄音、錄影或電磁紀錄，藉機器或電腦之處理所顯示之聲音、影像或符號，足以為表
示其用意之證明者，亦同。
稱電磁紀錄，指以電子磁性或其他無法以人之知覺直接認識之方式所製成之紀錄，而
供電腦處理之用者。
